---
title: "Código 6"
author: "dgonzalez "
subtitle: "Módulo 3- Unidad 3.2" 
output:
  html_document:
    toc: yes
    toc_depth: 2
    toc_float: yes
    theme: cosmo
---

## **Discreta-Discreta**


## **Continua-Continua**

**Ejemplo** Una mezcla se forma con la combinación de 2 ácidos en dos litros de agua. La cantidad de ácido $(X)$ y la cantidad de ácido $(Y)$, en litros, que se vierten en una mezcla se modela con la función $f_{_{XY}}$ como se presenta a continuación:

$$\begin{equation*}
				f_{_{X,Y}}(x,y)=\left\lbrace
				\begin{array}{ccl}
				k(x+y)&;& 0\leq x\leq 1\:,\:0\leq y\leq 1\\
				0&;& \mbox{ en otro caso}
				\end{array}
				\right.
				\end{equation*}$$

La representación gráfica de la función de densidad conjunta para **X** y **Y** , se puede obtener con el siguiente código:

```{r setup, include=FALSE}
knitr::opts_chunk$set(echo = TRUE)
library(tidyverse)


```

```{r, message=FALSE, warning=FALSE}
library("scatterplot3d")
x <- c(0,1,1,0,0) 
y <- c(0,0,1,1,0) 
z <- c(0,1,2,1,0) 
s <- scatterplot3d(x,y,z, type='l',xlim=c(0,1),ylim=c(0,1),zlim=c(0,2), angle=60,
                   xlab="x", ylab="y", zlab="f(x,y) ",scale.y=0.4,cex.axis=1.5, cex.names = 1.5,
                   grid=TRUE, box=TRUE,
                   label.tick.marks=FALSE)

polygon(s$xyz.convert(x,y,z),col="#80808099") # gris

x0=c(0,1,1,0)
y0=c(0,0,1,1)
z0=c(0,0,0,0)
polygon(s$xyz.convert(x0,y0,z0),col="#0000ff22") # morado

x1=c(0,1,1,0)
y1=c(0,0,1,1)
z1=c(0,1,2,1)
polygon(s$xyz.convert(x1,y1,z1),col="#0000ff22") # morado
```

<br/><br/>

La probabilidad de :
$P(0.5 \leq X \leq 1; 0.5 \leq Y \leq 1)$ es igual a:

$$ \begin{eqnarray*}
						P(0.5\leq X\leq 1; \:0.5\leq Y\leq 1)&=&\int_{0.5}^{1}\int_{0.5}^{1}(x+y)\:dx\:dy\\
						&=&\int_{0.5}^{1}\left[\frac{x^2}{2}+xy\right]_{0.5}^{1}\:dy\\
						&=&\int_{0.5}^{1}\left[\left(\frac{1}{2}+y\right)-\left(\frac{1}{8}+\frac{y}{2}\right)\right]\:dy\\
						&=&\int_{0.5}^{1}\left(\frac{y}{2}+\frac{3}{8}\right)\:dy=\left[\frac{y^2}{4}+\frac{3}{8}y\right]_{0.5}^{1}\\
						&=&\frac{4}{16}$$

Se puede representar con el siguiente volumen:

```{r}
library("scatterplot3d")
x <- c(0,1,1,0,0) 
y <- c(0,0,1,1,0) 
z <- c(0,1,2,1,0) 
s <- scatterplot3d(x,y,z, type='l',xlim=c(0,1),ylim=c(0,1),zlim=c(0,2), angle=45,
                   xlab="x", ylab="y", zlab="f(x,y)",scale.y=0.4,
                   label.tick.marks=FALSE)

# techo si 
x4=c(.5,1,1,.5)
y4=c(.5,.5,1,1)
z4=c(1 ,1.5,2,1.5)
polygon(s$xyz.convert(x4,y4,z4),col="#0000ff22")  #violeta

# frente si
x5=c(0.5,1,1,0.5)
y5=c(0.5,0.5,0.5,0.5)
z5=c(0,0,1.5,1)
polygon(s$xyz.convert(x5,y5,z5),col="#80FFFF99") # azul claro

# lateral derecho si
x6=c(1,1,1,1)
y6=c(.5,1,1,.5)
z6=c(0,0,2,1.5)
polygon(s$xyz.convert(x6,y6,z6),col="#80FFFF99") # azul claro

# lateral izquierdo si va transparente
x7=c(.5,.5,.5,.5)
y7=c(.5,1,1,.5)
z7=c(0,0,1.5,1)
polygon(s$xyz.convert(x7,y7,z7)) # 


```

```{r}

```

<br/><br/>


<br/><br/>




