---
title: "Código 2"
author: "dgonzalez "
subtitle: "Módulo 1- Unidad 1.1" 
output:
  html_document:
    toc: yes
    toc_depth: 2
    toc_float: yes
    theme: cosmo
---
```{r setup, include=FALSE}
knitr::opts_chunk$set(echo = TRUE, message = FALSE, warning = FALSE, comment = NA)
library(psych)
library(summarytools)

# colores
c0="#0DA5A6" # VERDE CLARO
c1="#E77C00" # NARANJA
c2="#6666FF" # AZUL  
c3="#4CBFBA" # VERDE CLARO  
c4="#E09600" # AMARILLO  
c5="#BC2B6A" # MORADO  

```


## Integración 

El concepto de integración se utiliza en probabilidad para derminar el area bajo la curva de una funcion de densidad $f(x)$ para una variable aleatoria continua.

Dos de las propuedades de una $f(x)$ son:

+  $\displaystyle\int\limits_{-\infty}^{+\infty} \dfrac{1}{4} f(x) \:dx = 1$

+ $P(a \leq X \leq b) = \displaystyle\int\limits_{a}^{b} f(x) \:dx$

<br/><br/>

Estas verificaciones se pueden realizar en R con dos instrucciones: 
 
 + Construcción de la función en R
 + Realizar la integral : para ello utilizamos la función `integrate` que tiene los parámetros, `integrate( f, lower, upper)` 
    + `f`: la función
    + `lower` : limite inferior  . Puede ser un número o `-Inf`
    + `upper` : limite superior  . Puede ser un número o `+Inf`
 
 
 `integrate(function(x) x, lower = 0, upper = 1)`
 
 <br/><br/>
 
 Ejemplo : 
 
 Para la función 
 
 $$f_{_{X}}(x) = \left \{ 
				\begin{matrix} 
				\dfrac{1}{4} e^{-x/4} & \mbox{ , }	x \geq 0\\ 
				& \\
				0  & \mbox{en otro caso }
				\end{matrix}\right.  
				$$
				
$$P(X < 5$$				
 
 
```{r}
# declaracion de la funcion
fx=function(x){1/4*exp(-x/4)}

# representación gráfica de la función
x=0:20
plot(x,fx(x), type="l", col="#BC2B6A", lwd=5)

# área de integración
x1=seq(0,5,0.01)
f1=fx(x1)
polygon(c(0,x1,5),c(0,f1,0),col="skyblue")




```


```{r}
# integral entre 5 y 15 : P( X < 5)
integrate(fx, 0,5)

```


 
 
