---
title: "**Variables aleatorias conjuntas**"
author: "dgonzalez"
subtitle: "**Módulo 3- Unidad 3.2**" 
output:
  html_document:
    toc: yes
    toc_depth: 2
    toc_float: yes
    theme: cosmo
---

```{r setup, include=FALSE}
knitr::opts_chunk$set(echo = TRUE)

# colores
c0="#0DA5A6" # VERDE CLARO
c1="#E77C00" # NARANJA
c2="#6666FF" # AZUL  
c3="#4CBFBA" # VERDE CLARO  
c4="#E09600" # AMARILLO  
c5="#BC2B6A" # MORADO  
cbox="#007FFF"  # AZUL BOX
```

<span style="color:#E77C00">**En construcción**</span>

# **1. Guía de aprendizaje**

<div class="container-wrapper-genially" style="position: relative; min-height: 400px; max-width: 100%;"><video class="loader-genially" autoplay="autoplay" loop="loop" playsinline="playsInline" muted="muted" style="position: absolute;top: 45%;left: 50%;transform: translate(-50%, -50%);width: 80px;height: 80px;margin-bottom: 10%"><source src="https://static.genial.ly/resources/panel-loader-low.mp4" type="video/mp4" />Your browser does not support the video tag.</video><div id="5f1f8393c43a880d757f9166" class="genially-embed" style="margin: 0px auto; position: relative; height: auto; width: 100%;"></div></div><script>(function (d) { var js, id = "genially-embed-js", ref = d.getElementsByTagName("script")[0]; if (d.getElementById(id)) { return; } js = d.createElement("script"); js.id = id; js.async = true; js.src = "https://view.genial.ly/static/embed/embed.js"; ref.parentNode.insertBefore(js, ref); }(document));</script>

<br/><br/>


<br/><br/>

## **1.1. Introducción**

El concepto de variable  aleatoria  conjunta y sus principales características como la correlación constituyen las bases para aplicaciones estadísticas como los modelos de regresión.   

En esta  unidad se presentan las principales características de las variables aleatorias conjuntas, mas precisamente bivariadas $(X,Y)$
<br/><br/>

## **1.2. Objetivos de la unidad**


Al finalizar la unidad los estudiantes estarán  en  capacidad de IDENTIFICAR, CALCULAR y APLICAR los conceptos y las principales características  de las VARIABLE ALEATORIA CONJUNTAS para representar situaciones reales en la búsqueda de soluciones a problemas o valorar los riesgos que se pueden presentar en la toma de decisiones.

<br/><br/>

## **1.3. Duración**

La presente  unidad será desarrollada durante la semana séptima del semestre ( 13 al 19 de septiembre de 2021). Ademas del material suministrado  contaran con el acompañamiento del profesor en tres sesiones (Lunes, Miércoles y Viernes) y de manera asincrónica con  foro de actividades académicas. Los entregables para esta unidad podrán enviarse a través de la plataforma Blackboard hasta el  07 de abril.

Para alcanzar los objetivos planteados se propone realizar las siguientes actividades


<br/><br/>

## **1.4. Cronograma de trabajo**


|Actividad      | Descripción                    | 
|:--------------|:-----------------------------  |
| Individual    | **Taller 302**: El siguiente taller recoge los principales conceptos relacionados con variables aleatorias, tanto discretas como continuas y sus aplicaciones en la estimación de probabilidades. Actividad realizada en grupos de dos estudiantes.|
|Recursos       | Capitulo  2 Navidi.  (Navidi, W. estadística para ingenieros y científicos. Editorial Mc Graw Hill. 2006. |
|               | Capítulos  3 y 4 Walpole. (Walpole, R. Myers, R. Myers, S. Ye, K. Probabilidad y Estadística para ingeniería y Ciencias.8 Ed. Editorial Pearson. 2007) |
| Fecha         | 19  de septiembre  de 2021  |
| Hora          | 23:59                 |

<br/><br/>

## **1.5. Criterios de evaluación**

+ Reconoce las principales características de las variables conjuntas 

+ Utiliza las herramientas estadística apropiadas en el calculo de probabilidades en la solución de problemas en contexto

+ Utiliza herramientas computacionales que le permiten representar y calcular probabilidades en la solución de problemas en contexto

+ Interpreta y expresa el desarrollo de los problemas con el lenguaje propio de la estadística
<br/><br/>

## **1.6. Entregables** 

 **Taller 302.pdf** : El taller tiene un valor de 30 puntos si es resuelto completamente y enviado dentro de los tiempos establecidos

Miercoles 07 de abril de 2021}\\
Hora límite : 23:59  hora  local}

<br/><br/><br/><br/>

## **1.7. Presentaciones**

<br/><br/><br/><br/>

# **2. Recursos **


```{r, echo=FALSE}
# tomada de:
# http://pj.freefaculty.org/R/WorkingExamples/plot-3d-MVNormal-1.R
library("mvtnorm")

N=50
x <- seq(-3,3, length=N)
y <- seq(-3,3,length=N)
z <- matrix(0, N, N)
for (i in 1:N) for (j in 1:N) {
  z[i,j]=dmvnorm(c(x[i],y[j]), c(0,0),
        matrix(c(1,0.5,0.5,1),2,2))}
persp(x,y,z,theta=60, phi=30, 
      xlab="x", 
      ylab="y", 
      zlab="f(x,y)",
      scale=TRUE,
      expand=.4,
      axes=TRUE)
```


## **2.1 Introducción**

Los resultados de un experimento pueden ser causa de múltiples variables como ocurre con el precio de un producto y sus ventas, el tiempo de preparación de un examen y su nota final, la cantidad de arena y de cemento en concreto, la cantidad de abono suministrado a una planta y su producción final. En estos casos se requiere una función de densidad que describa la variación de la probabilidad  de ocurrencia de ambas variables, probabilidad que describe el comportamiento conjunto de las variables. 

La función que tiene en cuenta efectos múltiples de variables aleatorias se denomina distribución de probabilidad conjunta. esta función puede ser una combinación de variables continua-continua, discreta-discreta o continua-discreta, dependiendo del experimento, en el caso bivariado.

En esta guía se presentan los casos : discreta-discreta y el caso continua-continua.


## **2.2 Discreto-Discreto**

Si se dispone de dos variables aleatorias se puede definir distribuciones bidimensionales de forma semejante al caso unidimensional. Para el caso discreto-discreto se define:

<div style="padding: 15px; border: 1px solid transparent; border-color: transparent; margin-bottom: 20px; border-radius: 4px; color: #F0F8FF; background-color: #007FFF ; border-color: #000000;">

**Función de distribución conjunta**
$$f_{_{X,Y}}(x,y)=P(X=x,Y=y)$$

la cual debe cumplir con las siguientes características:

+ $\displaystyle\sum\limits_{x=x_{(1)}}^{x_{(n)}}\displaystyle\sum\limits_{y=y_{(1)}}^{y_{(n)}}f_{_{X,Y}}(x,y)=1$

+ $f(x,y)\geq 0$ 

</div>



**Ejemplo 1**

<br/><br/>

## **2.3 Probabilidad marginales ** 

<div style="padding: 15px; border: 1px solid transparent; border-color: transparent; margin-bottom: 20px; border-radius: 4px; color: #F0F8FF; background-color: #007FFF ; border-color: #000000;">

Si $X$, $Y$ son dos variables aleatorias discretas, entonces se puede definir la función de probabilidad marginal de $X$ (función de probabilidad de $X$ al margen de $Y$) como

$$g(x)=f_{_{X}}(x)=\sum_{y=y_{(1)}}^{y_{(n)}}f_{_{X,Y}}(x,y)$$

La función de probabilidad marginal de $Y$ (función de probabilidad de $Y$ al margen de $X$) como
$$h(y)=f_{_{Y}}(y)=\sum_{x=x_{(1)}}^{x_{(n)}}f_{_{X,Y}}(x,y)$$

</div> 


<br/><br/>

## **2.4 Probabilidad condicional**

<div style="padding: 15px; border: 1px solid transparent; border-color: transparent; margin-bottom: 20px; border-radius: 4px; color: #F0F8FF; background-color: #007FFF ; border-color: #000000;">


</div> 

<br/><br/>

## **2.5 Caso Continuo-Continuo**

<div style="padding: 15px; border: 1px solid transparent; border-color: transparent; margin-bottom: 20px; border-radius: 4px; color: #F0F8FF; background-color: #007FFF ; border-color: #000000;">


</div> 

<br/><br/>

## **2.6 Densidad marginales**

<div style="padding: 15px; border: 1px solid transparent; border-color: transparent; margin-bottom: 20px; border-radius: 4px; color: #F0F8FF; background-color: #007FFF ; border-color: #000000;">


</div> 

<br/><br/>

## **2.7 Densidad condicionales  **

<div style="padding: 15px; border: 1px solid transparent; border-color: transparent; margin-bottom: 20px; border-radius: 4px; color: #F0F8FF; background-color: #007FFF ; border-color: #000000;">


</div> 

<br/><br/>

## **2.8 Covarianza y correlación**

<div style="padding: 15px; border: 1px solid transparent; border-color: transparent; margin-bottom: 20px; border-radius: 4px; color: #F0F8FF; background-color: #007FFF ; border-color: #000000;">

</div>

```{r, echo=FALSE}
gen.corr.data<- function(rho,n){
  # first step: generate two normal random variables from normal distrbution
  
  x <- rnorm(n)
  z <- rnorm(n)
  
  # second step generate the correlated variable
  
  y<- rho*x + sqrt(1-rho^2)*z
  result <-cbind(y,x)
}

#----------------------------------------------
muestra<-gen.corr.data(1,200)
plot(x,y, pch=19, main = "Correlación Rho=1")
grid()

muestra<-gen.corr.data(0.9,200)
plot(muestra, pch=20, main = "Correlación Rho=0.9")
grid()


muestra<-gen.corr.data(0.7,200)
plot(muestra, pch=20, main = "Correlación Rho=0.7")
grid()



muestra<-gen.corr.data(0.2,200)
plot(muestra, pch=20, main = "Correlación Rho=0.2")
grid()


muestra<-gen.corr.data(0,200)
plot(muestra, pch=20, main = "Correlación Rho=0")
grid()

muestra<-gen.corr.data(-0.3,200)
plot(muestra, pch=20, main = "Correlación Rho=-0.3")
grid()

muestra<-gen.corr.data(-0.6,200)
plot(muestra, pch=20, main = "Correlación Rho=-0.6")
grid()

muestra<-gen.corr.data(-0.9,200)
plot(muestra, pch=20, main = "Correlación Rho=-0.9")
grid()

muestra<-gen.corr.data(-1,200)
plot(muestra, pch=20, main = "Correlación Rho=-1")
grid()
```

 

<br/><br/>

## **2.9 Independencia**

<div style="padding: 15px; border: 1px solid transparent; border-color: transparent; margin-bottom: 20px; border-radius: 4px; color: #F0F8FF; background-color: #007FFF ; border-color: #000000;">


</div> 




