---
title: "**Monitoria 1**"
author: "dgonzalez "
subtitle: "Módulo 1" 
output:
  html_document:
    toc: yes
    toc_depth: 2
    toc_float: yes
    theme: cosmo
---

```{r setup, include=FALSE}
knitr::opts_chunk$set(echo = TRUE,comment = NA)
```

<br/><br/>

## **Problema 1**:

Los pesos en libra de 54 paquetes de hamburguesas fueron obtenidos en el mostrador de un supermercado de cadena de la ciudad:

```{r}
peso=c(1.08,0.99,0.97,1.18,1.41,1.28,0.83,1.06,1.14,1.38,
       0.75,0.96,1.08,0.87,0.89,0.89,0.96,1.12,1.12,0.97,
       1.24,0.89,0.98,1.14,0.92,1.18,1.17,0.75,0.83,0.87,
       0.86,0.89,0.89,0.92,0.93,0.96,0.96,0.97,0.98,0.99,
       1.06,1.08,1.08,1.12,1.12,1.14,1.14,1.17,1.18,1.18,
       1.24,1.28,1.38,1.41)

stem(peso)
```
<br/><br/>

```{r, eval=FALSE}
sum(peso)
sum((peso-mean(peso))^2)
sum(peso^2)
```

<br/><br/>
$\displaystyle\sum_{i=1}^{54}(x_{i}-\bar{x})=0$
<br/>

$\displaystyle\sum_{i=1}^{54}x_{i} =56.83$
<br/>

$\displaystyle\sum_{i=1}^{54}(x_{i}-\bar{x})^{2}=1.429387$
<br/>

$\displaystyle\sum_{i=1}^{54}x_{i}^2 = 61.2377$
<br/><br/>

+ Construya un  diagrama de cajas y a partir de este resultado determine si su forma es simétrica
+ Se puede afirmar que existen datos atípicos?
+ Podría afirmarse que más del 20% de los paquetes tienen un peso superior a 1.11 libras?
+ Realice un breve descripción de la información obtenida

(Tomado de Mendenhall 2006)

<br/><br/><br/>

## **Problema 2**:

El puntaje alcanzado por estudiantes en un test para medir el razonamiento deductivo mediante una prueba de personalidad de Millon (MPIS) se presenta en la siguiente tabla:

| Edad     |Marca de clase   |Frecuencia Absoluta |Frecuencia Relativa | Frec. Acum. Absoluta  |Frec. Acum. Relativa |
:----------|:----------------|:------------------:|--------------------|-----------------------|:--------------------|
|[0-10)    |                 | 3                  |                    |                       |                     |         
|[10-20)   |                 | 6                  |                    |                       |                     |
|[20-30)   |                 | 7                  |                    |                       |                     |
|[30-40)   |                 | 12                 |                    |                       |                     |
|[40-50)   |                 | 3                  |                    |                       |                     |
A partir de la información responda los siguientes interrogantes:

+ Los valores obtenidos se pueden considerar como valores homogéneos?
+ La distribución representada por la tabla se puede considerar como simetrica?
+ Qué indiador de centro podría ser más apropiado para representar los datos? Justifique su respuesta.
+  Describa los resultados obtenidos en la medición.

<br/><br/><br/>

## **Problema 3**:

Los tiempo en minutos de demora en la entrega de pedidos por parte de dos proveedores de insumos para laboratorio que llamaremos $P_{A}$ y $P_{B}$ sun los siguentes


```{r}
PA=c(13,44,10,11,20,29,30,44,56,63,70,82)
PB=c(25,14,20,22,30,33,40,45,49,52,55,58)
```

Con base en la información, cuál proveedor escogería? Justifique su respuesta

(Tomado de Arroyo(2012))

<br/><br/><br/>

## **Problema 4**:

Determine el concepto referido en cada uno de los siguientes enunciados

1. Divide la distribución de los datos en dos partes de igual proporción
2. Describe la variabilidad de los datos con respecto a la media y tiene las mismas unidades que el promedio
3. Los valores de  la variable se pueden ordenar en sentido lógico, pero no es  posible establecer diferencias entre un par de valores
4. Se obtien al promediar el cuadrado de las desviaciones al cuadrado en un conjuno de datos
5. Medida de centramiento que es muy sencible a los valores extremos
6. Estadístico que conlleva al centramiento por mayoria de datos
7. Estima el número de datos que pertenecen a un intervalo en una tabla de frecuencias
8. Brinda información sobre la amplitud de un conjunto de datos
9. Con respecto a este valor la suma de las desviaciones es igual a cero
10. Permite comparar  el nivel de dispersión para diferentes grupos de datos y para diferentes variables

<br/><br/><br/>

## **Problema 5**

Defina para cada una de las siguientes variables, el tipo de variable y su escala de medición

1. Número de botellas plásticas producidas diariamente en un proceso de modelado, en  Agua Limpia S.A.
2. Número de defectos observados por gabinete para equipos de computo de una comercializadora de equipos
3. Tiempo de respuesta de los pedidos realizados por wapp en una pizzeria
4. Perdidas de hojas de papel por dia en la fotocopiadora Copiamenos S.A.
5. Tipo de defecto en una tarjeta de circuito impreso de un lote de producción
6. Temperatura de cocción de la meladura en un proceso de producción de azúcar
7. Espesor de las piezas de metal producidas en la empresa Tornos del Norte
8. Técnica de mezclado del cemento tipo A 
9. Cantidad de corriente en microamprerios por cada medición en un cinescopio
10. Grado de satisfación de los clientes ante el servicio prestado en la Mercateria



