---
title: "Taller 401-1"
subtitle: "Probabilidad y Estadística"
author: "dgonzalez"
date: "2021"
output:
  html_document:
    toc: yes
    toc_depth: 2
    toc_float: yes
    theme: cosmo
---

```{r setup, include=FALSE}
library(learnr)
knitr::opts_chunk$set(echo = FALSE)
```


### Problema 2

Para una distribución normal con parámetros $\mu=150$ y $\sigma^{2}=25$, determinar las  características de los siguientes estimadores de $\mu$. Seleccione el que ofrezca mejores características.

+ $\widehat{x} =\dfrac{1}{n} \sum_{i=1}^{n} x_{i}$

+ $Me$

+ $\dfrac{(\min\{x\} + \max\{x\})}{2}$

+ $\dfrac{P_{25}+P_{75}}{2}$

```{r Problema1, exercise=TRUE}
```


### Problema 3

Para la misma distribución del punto anterior ($X \sim N(150, 25)$), identifique el estimador que ofrece mejores condiciones para hallar el parámetro $\sigma^{2}$:


+ $\widehat{\sigma^{2}_{1}}=\dfrac{1}{n} \sum_{i=1}^{n} (x_{i}-\bar{x})^{2}$

+ $\widehat{\sigma^{2}_{2}}=\dfrac{1}{n-1} \sum_{i=1}^{n} (x_{i}-\bar{x})^{2}$


```{r Problema2, exercise=TRUE}

```



## Problema 3

```{r Problema3, exercise=TRUE}

```


## Problema 4

```{r Problema4, exercise=TRUE}

```